ACORDAO-COMPLETO-2387663

ACÓRDÃO DE RELAÇÃO

ACÓRDÃO DE RELAÇÃO 14207/2019 ATA 44/2019 - PRIMEIRA CÂMARA

Acórdão 14207/2019-TCU-Primeira Câmara
Os Ministros do Tribunal de Contas da União, reunidos em sessão da 1ª Câmara, ACORDAM, por unanimidade, com fundamento nos arts. 1º, inciso V, e 39, inciso I, da Lei nº  8.443/1992, c/c o art. 143, inciso II, do Regimento Interno, em considerar legais para fins de registro os atos de admissão de pessoal a seguir relacionados, de acordo com os pareceres emitidos nos autos, sem prejuízo de efetuar as determinações adiante especificadas:
1. Processo TC-Processo 002.266/2019-9 (ATOS DE ADMISSÃO) 
	1.1. Interessados: Arlety Morais Carvalho Casale (XXX.014.916-XX) ; Arlety Morais Carvalho Casale (XXX.014.916-XX) ; Carlos Alexandre Batista da Fe (XXX.685.404-XX) ; Fabio Henrique Barros Coutinho de Oliveira (XXX.873.864-XX) ; Josester Luiz da Silva (XXX.469.844-XX) ; Josester Luiz da Silva (XXX.469.844-XX) ; Juliana Guimaraes Silva (XXX.477.403-XX) ; Juliana Guimaraes Silva de Araujo (XXX.477.403-XX) ; Linara Alves Dias (XXX.115.414-XX) ; Luiz Augusto Campos Almeida (XXX.978.722-XX) ; Luiz Augusto Campos Almeida (XXX.978.722-XX) ; Marco Antonio Ferreira Travessa (XXX.891.872-XX) ; Marco Antonio Ferreira Travessa (XXX.891.872-XX) ; Simone Candido Pereira (XXX.013.498-XX) ; Terezinha Ferreira de Andrade (XXX.891.763-XX) 
	1.2. Órgão/Entidade: Empresa Brasileira de Serviços Hospitalares
	1.3. Relator: Ministro Benjamin Zymler
	1.4. Representante do Ministério Público: Procurador Júlio Marcelo de Oliveira
	1.5. Unidade Técnica: Secretaria de Fiscalização de Pessoal (SEFIP) .
	1.6. Representação legal: não há.
	1.7. Determinações:
	1.7.1. à Empresa Brasileira de Serviços Hospitalares (EBSERH) , para que:
	1.7.1.1. apure eventual descumprimento da jornada de trabalho por parte de Marco Antonio Ferreira Travessa (XXX.891.872-XX) , ante a constatação do exercício de outras duas atividades concomitantes com o emprego público, uma pública e outra privada;
	1.7.1.2. caso seja constatada a incompatibilidade das jornadas de trabalho, adote as providências pertinentes à regularização do cumprimento da jornada no emprego público que o referido interessado ocupa junto à EBSERH;
	1.7.1.3. adote as medidas administrativas necessárias ao aprimoramento do controle de frequência dos seus empregados, tendo em vista as falhas verificadas no atual sistema, conforme restou constatado pelo parquet mediante diligência realizada pela unidade técnica deste Tribunal;
	1.7.1.4. informe este Tribunal acerca das providências adotadas em relação aos subitens 1.7.2 e 1.7.3, no prazo de 60 (sessenta) dias;
	1.7.2. à Sefip, para que monitore o cumprimento das determinações constantes do subitem 1.7.1, representando ao Tribunal em caso de descumprimento.

Primeira Câmara

Arlety Morais Carvalho Casale (XXX.014.916-XX); Arlety Morais Carvalho Casale (XXX.014.916-XX); Carlos Alexandre Batista da Fe (XXX.685.404-XX); Fabio Henrique Barros Coutinho de Oliveira (XXX.873.864-XX); Josester Luiz da Silva (XXX.469.844-XX); Josester Luiz da Silva (XXX.469.844-XX); Juliana Guimaraes Silva (XXX.477.403-XX); Juliana Guimaraes Silva de Araujo (XXX.477.403-XX); Linara Alves Dias (XXX.115.414-XX); Luiz Augusto Campos Almeida (XXX.978.722-XX); Luiz Augusto Campos Almeida (XXX.978.722-XX); Marco Antonio Ferreira Travessa (XXX.891.872-XX); Marco Antonio Ferreira Travessa (XXX.891.872-XX); Simone Candido Pereira (XXX.013.498-XX); Terezinha Ferreira de Andrade (XXX.891.763-XX)

ACORDAO-COMPLETO-2517551

Acórdão de Relação 2087/2022 - Primeira Câmara

Acórdão de Relação

BENJAMIN ZYMLER

não há.

Procurador Júlio Marcelo de Oliveira

ATOS DE ADMISSÃO (ADS)

Secretaria de Fiscalização de Pessoal (SEFIP).